# 项目合作如何账务处理，陈版

提问人：呼叫帮助 时间：2010-03-18 21:19:18
A公司和B公司达成项目合作协议，A公司出钱，B公司出人力，B公司开具发票给客户，客户把钱给B公司，B公司按照协议收70%管理费，30%费用给A公司。 B公司收到钱以后，挂“专项应付款”还是“其他应付款”还是其他哪个科目较好？ B公司收到项目的钱以后，挂“其他业务收入”可否？ B公司将30%费用给A公司时，放在其他业务支出可否？项目合作有没有相关的具体核算办法或相关要求？

回答人：chenyiwei
回复 楼主 呼叫帮助 的帖子应根据合作协议条款具体确定其会计处理方法。需要考虑该合作项目实际上由哪一方主导和控制，以及是否可能被认定为共同控制经营等。

回答人：chenyiwei
回复 藤椅 呼叫帮助 的帖子如果这个项目是B主导的，则如果把该项目视作一个独立的会计主体，相当于B公司就要将该主体的报表纳入合并范围了。在实例中，由于没有形成母子公司架构，所以就需要直接在B的个别报表层面体现该项“合并”。 如果两家公司是按照各自出资的比例共享收益和共担风险的，则对于B而言，收到A的资金不属于负债，因为没有按照约定金额还本的义务，A相当于这个项目的少数股东，如果按照比较符合会计原理的做法，似乎B在收到A的项目资金后，计入资本公积比较合适，但这种做法也确实会在实务中引发诸如税务之类的问题。 另外一种可以考虑的做法是参考 2004 年的《电影企业会计核算办法》对合作摄制电影片的会计处理规定，但这仅仅是参照，不应简单照搬。

回答人：chenyiwei
回复 地板 呼叫帮助 的帖子如果明确收到对方的启动资金是要求返还的，即对对方负有保本义务，则应当确认为负债，但应当考虑是否需要在一年或一个营业周期内返还，将其恰当分类为流动负债和非流动负债。其他会计处理基本上可以认可。因为要求还本就说明不是完全意义上的风险共担，作为共同控制经营的可能性就比较小。 分成是否需要开具发票的问题，似乎税务上一直没有明确的规定，但实务中还是以开具较为多见。建议咨询主管税务机关。 利润分配属于法人行为，B公司在法律上不是A公司的股东，因此A公司不宜采用“利润分配”方式处理。

回答人：chenyiwei
回复 9 楼 呼叫帮助 的帖子可以考虑。否则确实会导致“营业成本”项目同时包含了与收入配比的真实成本，以及该项分成款，会歪曲毛利率。或者，如果合作协议约定要还本的，则可以把这部分分成款分为两部分，一是本金的偿还；超过部分则相当于利息支出，计入财务费用可能更恰当。

回答人：chenyiwei
回复 14 楼 呼叫帮助 的帖子个人理解，向合作方支付或应付的分成款和收益，是属于项目主体为了筹资的目的而发生的，本身并不改变所生产的存货的状态，因此不计入存货成本，也就不在营业成本中反映（根据借款费用准则，需要相当长的时间才能达到预定可使用或可销售状态的存货除外）。对于固定收益、保本性质的合作方式下的分成款，个人还是主张将其作为利息支出计入财务费用。